臺灣桃園地方法院刑事判決　　　　　　　　　　　　　九十三年度訴字第二七號
　　公　訴　人　臺灣桃園地方法院檢察署檢察官
　　被　　　告　乙○○
右列被告因違反毒品危害防制條例案件，經檢察官提起公訴（九十二年度毒偵字第三
四九五號），經本院判決如左：
    主  文
乙○○施用第一級毒品，累犯，處有期徒刑捌月。
    事  實
一、乙○○曾於民國八十三年間，因違反肅清煙毒條例等案件，經本院就違反麻醉藥
    品管理條例部分，判處有期徒刑七月；違反肅清煙毒條例部分，判處有期徒刑三
    年六月；違反槍砲彈藥刀械管制條例部分，判處有期徒刑一年；應執行有期徒刑
    四年六月，並於九十二年八月十二日縮刑期滿執行完畢。又前因施用第一、二級
    毒品案件，於八十七年八月二十一日，經本院以八十七年毒聲字第一四四五號裁
    定送觀察、勒戒後，認有繼續施用毒品之傾向，再經臺灣桃園地方法院檢察署檢
    察官聲請本院於八十七年九月七日，以八十七年度毒聲字第一六九五號裁定送強
    制戒治，後於八十八年一月七日，經本院以八十八年度毒聲字第八九號裁定停止
    戒治付保護管束，惟於八十八年六月十日，再經本院以八十八年度毒聲字第三三
    二○號裁定撤銷停止戒治，並於八十九年八月十三日強制戒治期滿，而於九十年
    二月十三日，經臺灣桃園地方法院檢察署檢察官以九十年度戒偵字第一二五號為
    不起訴處分確定在案。詎乙○○猶不知惕勵，竟基於施用第一級毒品之犯意，於
    九十二年十一月五日十五時四十五分許為警採尿時回溯二十六小時內某時，在臺
    灣地區不詳地點，施用第一級毒品海洛因一次。嗣於九十二年十一月五日十四時
    二十分許，為警在其桃園縣平鎮市○○路○○段一一七號住處查獲。
二、案經桃園縣政府警察局平鎮分局報請臺灣桃園地方法院檢察署檢察官偵查起訴。
    理  由
一、訊據被告乙○○固坦認於右揭時、地為警查獲之事實，惟矢口否認有何施用第一
    級毒品犯行，辯稱：伊可能是在上開住處房間內，不小心吸到借住友人甲○○當
    時施用海洛因之二手煙，所以驗尿報告呈嗎啡之陽性反應云云。然查，經將被告
    於九十二年十一月五日為警查獲後採集之尿液送驗結果，確呈嗎啡陽性反應，有
    桃園縣衛生局出具之不法藥物尿液檢定書一紙在卷可稽（附於偵查卷第四十七頁
    ），後於本院審理中再將被告上開所採集之尿液送請複驗，呈鴉片類陽性反應，
    亦有台灣檢驗科技股份有限公司出具之濫用藥物尿液檢驗報告一紙附卷足憑（附
    於本院卷）。至經被告聲請傳訊到庭之證人甲○○雖於本院審理中結證稱：（問
    ：是否在被告房間內吸食海洛因，並將煙吐向被告？）是；（問：為何將煙吐向
    被告？）我在跟他玩，因為我有問他要不要吸，他說不要，我就抽了幾口吐向他
    ，而房間是密閉式空間，所以抽了幾口房間就都是煙等語（見本院九十三年五月
    二十六日審判筆錄），然參以被告與證人甲○○係朋友關係，且案發當時被告並
    同意將伊住處之房間分予甲○○借用等節，足見渠等二人間之交情當屬深厚，往
    來必定密切，則證人甲○○上開所證是否與事實相符，而無迴護被告之虞，已非
    無疑，況據本院向台灣檢驗科技股份有限公司就被告之尿液呈毒品陽性反應，是
    否有可能係因吸入摻有毒品之二手煙所致一情函查結果：依據毒品相關國內外文
    獻資料，從來沒有因吸入攙有毒品之二手煙，造成尿液陽性報告之報導，有該公
    司九十三年五月十一日台檢藥檢字第九三五一一號函附卷可佐（附於本院卷），
    是認證人甲○○上開證詞無從逕採，亦尚不得據之即為被告有利之認定。綜上，
    被告所辯顯係事後卸責之詞，委無足取。本件事證明確，被告右揭足可認定，應
    依法論科。
二、被告乙○○為施用第一級毒品犯行後，毒品危害防制條例業於九十二年七月九日
    修正公布，並自修正後六個月施行，即九十三年一月九日施行，有關施用第一級
    毒品之犯行，除相關刑度並未修正外，且比較修正前之同法第二十三條第二項前
    段之規定「依前項規定為不起訴處分或不付審理之裁定後，五年內再犯第十條之
    罪者，不適用前項之規定。」，與修正後同法第二十三條第二項之規定「觀察、
    勒戒或強制戒治執行完畢釋放後，五年內再犯第十條之罪者，檢察官或少年法院
    （地方法院少年法庭）應依法追訴或裁定交付審理。」，是被告本次犯行，依舊
    法上開規定係於強制戒治期滿由檢察官為不起訴處分後五年內再犯同法第十條之
    罪，應依法追訴；依上開新法規定係於強制戒治執行完畢釋放後，五年內再犯同
    法第十條之罪，亦應依法追訴，是無論依修正前或修正後之規定，本院對被告本
    件犯行，均應依法論科並無不同，爰依刑法第二條第一項前段規定，應適用新法
    處斷，核其所為，係犯修正後毒品危害防制條例第十條第一項之施用第一級毒品
    罪。被告非法持有第一級毒品海洛因，進而施用，其持有之低度行為應被施用之
    高度行為所吸收，不另論其非法持有毒品之罪。查被告曾於八十三年間，因違反
    肅清煙毒條例等案件，經本院就違反麻醉藥品管理條例部分，判處有期徒刑七月
    ；違反肅清煙毒條例部分，判處有期徒刑三年六月；違反槍砲彈藥刀械管制條例
    部分，判處有期徒刑一年；應執行有期徒刑四年六月，並於九十二年八月十二日
    縮刑期滿執行完畢，此有刑案資料查註紀錄表及臺灣高等法院被告全國前案紀錄
    表各一紙在卷可參，被告於前案執行完畢後未滿五年內再犯有期徒刑以上刑之本
    件施用第一級毒品罪，為累犯，應依法加重其刑。末查，被告前因施用第一、二
    級毒品案件，於八十七年八月二十一日，經本院以八十七年毒聲字第一四四五號
    裁定送觀察、勒戒後，認有繼續施用毒品之傾向，再經臺灣桃園地方法院檢察署
    檢察官聲請本院於八十七年九月七日，以八十七年度毒聲字第一六九五號裁定送
    強制戒治，後於八十八年一月七日，經本院以八十八年度毒聲字第八九號裁定停
    止戒治付保護管束，惟於八十八年六月十日，再經本院以八十八年度毒聲字第三
    三二○號裁定撤銷停止戒治，並於八十九年八月十三日強制戒治期滿，而於九十
    年二月十三日，經臺灣桃園地方法院檢察署檢察官以九十年度戒偵字第一二五號
    為不起訴處分確定在案，有上開案件之不起訴處分書（附於偵查卷第四十九頁）
    附卷足參，其於五年內再犯毒品危害防制條例第十條第一項之罪，是依同條例第
    二十三條第二項之規定，應予依法追訴。爰審酌被告前經臺灣桃園地方法院檢察
    署檢察官依強制戒治期滿，為不起訴處分確定後，仍不知悔改、警惕，猶繼續施
    用毒品，所為非是，本不宜寬貸，及矢口否認之犯後態度，惟此乃自戕行為、施
    用次數僅一次等一切情狀，量處如主文所示之刑。
據上論斷，應依刑事訴訟法第二百九十九條第一項前段，修正後毒品危害防制條例第
十條第一項，刑法第二條第一項前段、第十一條前段、第四十七條，判決如主文。
本案經檢察官簡志祥到庭執行職務。
中      華      民      國      九十三    年      六     月      九     日
                                     臺灣桃園地方法院刑事第十二庭
                                         審判長法  官  游  紅  桃
                                               法  官  林  家  賢
                                               法  官  王  美  玲
右正本證明與原本無異。
如不服本判決，應於判決送達後十日內向本院提出上訴狀( 應附繕本 )，上訴於
臺灣高等法院。
                                               書記官  張  嘉  雯
中       華      民 國     九十三   年       六     月     十一    日
附錄論罪法條：
修正後毒品危害防制條例第十條第一項
施用第一級毒品者，處六月以上五年以下有期徒刑。
